Inventaris van het archief van de Raad voor het Rechtsherstel: Afdeling Rechtspraak, 1945-1967 (1971)
Nationaal Archief, Den Haag
- CENTRALE GRIFFIE, 1
  - Bevordering van de eenheid in rechtspraak, 1.8
    - Stukken betreffende de jurisprudentievorming en interpretatie van het Besluit herstel rechtsverkeer E 100., 1946-1953; 107-110; 4 omslagen
      - hoofdstuk VIIA, onroerende goederen, 1946-1952, 110
    - Stukken betreffende de jurisprudentievorming en interpretatie van het Besluit Vijandelijk Vermogen E 133., 1946-1954; 111-118; 8 omslagen
      - art. 1, sub 8, het begrip vermogen, 1947-1948., 111
      - art. 2, sub 2, het begrip vijand, 1946-1947., 112
      - art. 15, nietigverklaring van rechtshandelingen door het NBI, 1947., 113
      - art. 25, erkenning van vorderingen op vijandelijk vermogen door het NBI, 1949-1960., 114
      - art. 34 sub f, afgifte van ontvijandingsverklaringen door het NBI, 1946-1953., 115
      - art. 35 sub 2, tarieven van het NBI, 1948., 116
      - art. 41 jo. 20, inning van schulden aan vijandelijk vermogen bij dwangbevel, 1946-1949., 117
      - art. 43, beroep tegen beslissingen van het NBI bij de afdeling Rechtspraak, 1947-1954., 118
    - Dossier inzake de instelling van een kamer ad hoc ter bevordering van eenheid in de uitspraken omtrent de nationaliteit van Sudeten-Duitsers., 1955; 119; 1 omslag
    - Tribunalen in Nederland en andere na-oorlogse rechtspraak, met registers. Eerste tot vijfde jaargang. Uitgave van N.V. Uitgevers-Maatschappij W.E.J. Tjeenk Willink, Zwolle. Gedrukt., 1945-1950; 120-124; 5 banden
      Een aantal vonnissen van de afdeling Rechtspraak is gepubliceerd in de serie na-oorlogse rechtspraak. Vanaf begin 1951 is de publikatie voortgezet in het tijdschrift Rechtsherstel. Zie voor dit tijdschrift het archief van het Secretariaat van de Raad voor het Rechtsherstel.
      - Eerste jaargang, 1945-1946, uitspraken tribunalen 1-238 en uitspraken na-oorlogse rechtspraak 1-305, 120
      - Tweede jaargang, 1946, uitspraken tribunalen 239-425 en uitspraken na-oorlogse rechtspraak 306-655, 121
      - Derde jaargang, 1947, uitspraken tribunalen 426-595 en uitspraken na-oorlogse rechtspraak 656-1000, 122
      - Vierde jaargang, 1947-1948, uitspraken tribunalen 596-771 en uitspraken na-oorlogse rechtspraak 1001-1309m, 123
      - Vijfde jaargang, 1948-1950, uitspraken na-oorlogse rechtspraak 1310-1791[filegrp:125], 124
    - Kaartregister op de gepubliceerde jurisprudentie van de afdeling Rechtspraak, bevattende de korte inhoud van uitspraken, geordend volgens de rubrieken 1 - 404., 1946-1958; 125-130; 6 dozen
      De jurisprudentie is gepubliceerd in de tijdschriften Tribunalen en andere na-oorlogse rechtspraak (artikelnrs. 1 - 1791, zie inventarisnrs. 120-124) en Rechtsherstel (artikelnrs. 51/1 - 57/589).
      - rubriek 1 - 10, 125
      - rubriek 11 - 20, 126
      - rubriek 21 - 64, 127
      - rubriek 65 - 150, 128
      - rubriek 151 - 270, 129
      - rubriek 271 - 404, 130
    - Register op de gepubliceerde jurisprudentie van de afdeling Rechtspraak van de Raad voor het Rechtsherstel, bestaande uit een alfabetisch trefwoordenregister, een overzicht van de 404 rubrieken en een register op artikelen van de Besluiten E 100, E 133 en enige andere wetten en besluiten, gedrukt., 1957; 131; 1 deel
  - Verwijzing van rekesten naar de kamers van de afdeling Rechtspraak en registratie van de vonnissen, 1.9
    - Lijst van overgenomen zaken van het Militair Commissariaat voor het Rechtsherstel per 13 augustus 1945., 132; 1 stuk
    - Ingekomen rekesten en dossiers van zaken, welke niet in behandeling zijn genomen, 1945-1959; 133-136; 2 omslagen en 2 pakken
      - Rekesten en dossiers die zijn afgedaan door het Militair Commissariaat voor het Rechtsherstel vóór de installatie van de Raad voor het Rechtsherstel, 1945., 133; pak
        Het enige door het Militair Commissariaat gewezen vonnis bevindt zich in dossier R 4.
        De dossiers zijn genummerd R 3-5, 14-16, 19, 23, 27, 29 en 94.
      - Ingekomen rekesten om voorziening bij voorraad, welke niet in behandeling genomen zijn, omdat het Besluit E 100 vóór de wijziging bij Besluit F 272 geen voorziening bij voorraad kende, met correspondentie, 1945., 134
        De dossiers zijn genummerd R 220, 304, 306 en 308.
      - Ingekomen rekesten, welke zijn ingetrokken vóór de verwijzing door de centrale griffie naar een der kamers, 1945-1949., 135
        De rekesten zijn genummerd R 485, 885, 977, 2253, 2719, 2925, 3342, 7071 en 14275.
      - Ingekomen rekesten, welke niet in behandeling zijn genomen, omdat deze niet voldoen aan de formele vereisten aan verzoekschriften gesteld in de artt. 122 - 126 E 100, 1945-1959., 136; pak
        Als voorbeeld bewaard R 4, 268, 305, 308-311, WOA 1 - 150, WDT 1- 12, A 1 - 24 en EA 1 - 100
    - Rekestregister van de centrale griffie van de Raad voor het Rechtsherstel, houdende gegevens over partijen, de verwijzing naar de kamers en de afdoening van rekesten, kaartregister., 1945-1966; 137-162; 26 dozen
      Op de kaarten staan vermeld de namen van appellant(en), rekwestrant(en), gerekwestreerde(n), gemachtigde, datum van het rekest, data van ontvangst en verzending van het rekest, behandelende kamer, datum van het vonnis en categorie beroepszaak in rood potlood. E staat voor een beroep tegen een beslissing van de Afdeling Effectenregistratie, BI voor een beroep tegen een beslissing van het NBI en OG betekent onroerend goed-zaak.
      - R 1 - 1000, 137
      - R 1001 - 2180, 138
      - R 2181 - 3450, 139
      - R 3451 - 4550, 140
      - R 4551 - 6120, 141
      - R 6121 - 7290, 142
      - R 7291 - 8260, 143
      - R 8261 - 9250, 144
      - R 9251 - 10360, 145
      - R 10361 - 11410, 146
      - R 11411 - 12400, 147
      - R 12401 - 13450, 148
      - R 13451 - 14440, 149
      - R 14441 - 15500, 150
      - R 15501 - 16700, 151
      - R 16701 - 17900, 152
      - R 17901 - 19140, 153
      - R 19141 - 20400, 154
      - R 20401 - 21340, 155
      - R 21341 - 22560, 156
      - R 22561 - 23620, 157
      - R 23621 - 24750, 158
      - R 24751 - 26070, 159
      - R 26071 - 27520, 160
      - R 27521 - 29060, 161
      - R 29061 - 30012, 162
    - Klapper op namen van appellanten, rekwestranten en gerekwestreerden, verwijzend naar het rekestregister (R-nummer) van de centrale griffie en naar de niet in behandeling genomen rekesten., 1945-1966; 163-202; 40 dozen
      Vermeld zijn naam en woonplaats, naam van de tegenpartij en rekestnummer (R-nummer). Verwijzingen naar A-, EA-, Waldfeucht-, WDT- of WOA-nummers duiden op rekesten die niet in behandeling zijn genomen. Deze rekesten zijn niet bewaard gebleven, behoudens een paar voorbeelden (inv.nrs. 52 en 136). Deze klapper is ook bruikbaar voor de dossiers van de kamers van 's-Gravenhage, Groningen en 's-Hertogenbosch, omdat deze kamers de rekestnummers van de centrale griffie gebruikt hebben.
      - Aa - Armenverwaltung, 163
      - Arnaud - Beheersinstituut, 164
      - Beheerskantoor - Bischofs, 165
      - Bischot - Bopp, 166
      - Bor - Bruin, 167
      - Bruine - Christen, 168
      - Christens - Corver, 169
      - Coster - Dreesmann, 170
      - Dreher - Elzer, 171
      - Elzinga - Flier, 172
      - Frieringa - Gerling, 173
      - Gerlings - Grinszpan, 174
      - Grinten - Hamburger, 175
      - Hamel - Heinen, 176
      - Heininger - Hoekstra, 177
      - Hoelen - Idzes, 178
      - Iersel - Jongh, 179
      - Jongkind - Kessler, 180
      - Klaver - Koster, 181
      - Kosters - Leclercq, 182
      - Ledeboer - Lieck, 183
      - Liefde - Manheim, 184
      - Mank - Meijerink, 185
      - Meijers - Muller, 186
      - Mulorz - Niessen, 187
      - Nieste - Pagrach, 188
      - Pahler - Polak, 189
      - Polderman - Rennenkampf, 190
      - Renner - Ruttchen, 191
      - Rutten - Schipper, 192
      - Schipperheyn - Simon, 193
      - Simonis - Sprietsma, 194
      - Springer - Starke, 195
      - Stralen - Tobben, 196
      - Tobe - Valderen, 197
      - Valenca - Viool, 198
      - Vis - Vunderink, 199
      - Vuuren - Westra, 200
      - Westrik - Worms, 201
      - Wormstall - Zijpp, 202
    - Vonnissen van de afdeling Rechtspraak, geordend op rekestnummers, afschriften., 1945-1967; 203-236; 34 pakken
      - R 1 - 2500, 203
      - R 2501 - 3200, 204
      - R 3201 - 3800, 205
      - R 3801 - 4600, 206
      - R 4601 - 5400, 207
      - R 5401 - 6499, 208
      - R 6500 - 7199, 209
      - R 7200 - 7799, 210
      - R 7800 - 8399, 211
      - R 8400 - 8999, 212
      - R 9000 - 9499, 213
      - R 9500 - 10399, 214
      - R 10400 - 11999, 215
      - R 12000 - 12999, 216
      - R 13000 - 13899, 217
      - R 13900 - 14899, 218
      - R 14900 - 15699, 219
      - R 15700 - 16499, 220
      - R 16500 - 17099, 221
      - R 17100 - 17899, 222
      - R 17900 - 18599, 223
      - R 18600 - 19299, 224
      - R 19300 - 19999, 225
      - R 20000 - 20699, 226
      - R 20700 - 21399, 227
      - R 21400 - 22599, 228
      - R 22600 - 24099, 229
      - R 24100 - 24699, 230
      - R 24700 - 25499, 231
      - R 25500 - 26299, 232
      - R 26300 - 27599, 233
      - R 27600 - 28899, 234
      - R 28900 - 29499, 235
      - R 29500 - 30013, 236
    - Vonnissen van de afdeling Rechtspraak, geordend per kamer op datum van de uitspraak, afschriften., 1945-1967; 237-291; 53 pakken en 2 omslagen
      - Kamer Amsterdam, 237-253
        - dec 1945 - jun 1946, 237
        - jul 1946 - okt 1946, 238
        - nov 1946 - feb 1947, 239
        - mrt 1947 - jun 1947, 240
        - jul 1947 - dec 1947, 241
        - jan 1948 - jun 1948, 242
        - jul 1948 - dec 1948, 243
        - jan 1949 - jul 1949, 244
        - aug 1949 - feb 1950, 245
        - mrt 1950 - dec 1950, 246
        - jan 1951 - dec 1951, 247
        - jan 1952 - okt 1952, 248
        - nov 1952 - jul 1953, 249
        - aug 1953 - aug 1954, 250
        - sep 1954 - okt 1955, 251
        - nov 1955 - jul 1957, 252
        - aug 1957 - jan 1966, 253
      - Kamer Arnhem, 254-260
        - nov 1945 - jun 1946, 254
        - jul 1946 - mrt 1947, 255
        - apr 1947 - jun 1948, 256
        - jul 1948 - dec 1949, 257
        - jan 1950 - dec 1951, 258
        - jan 1952 - aug 1953, 259
        - sep 1953 - jun 1958, 260
      - Kamer 's-Gravenhage, 261-281
        - dec 1945 - jul 1946, 261
        - aug 1946 - mrt 1947, 262
        - apr 1947 - dec 1947, 263
        - jan 1948 - jun 1948, 264
        - jul 1948 - dec 1948, 265
        - jan 1949 - jun 1949, 266
        - jul 1949 - feb 1950, 267
        - mrt 1950 - sep 1950, 268
        - okt 1950 - mrt 1951, 269
        - apr 1951 - jul 1951, 270
        - aug 1951 - dec 1951, 271
        - jan 1952 - jun 1952, 272
        - jul 1952 - okt 1952, 273
        - nov 1952 - apr 1953, 274
        - mei 1953 - aug 1953, 275
        - sep 1953 - feb 1954, 276
        - mrt 1954 - okt 1954, 277
        - nov 1954 - mei 1955, 278
        - jun 1955 - dec 1955, 279
        - jan 1956 - nov 1956, 280
        - dec 1956 - mei 1967, 281
      - Kamer Groningen, 282-284
        - jan 1946 - apr 1947, 282
        - mei 1947 - dec 1952, 283
        - jan 1953 - sep 1957, 284
      - Kamer 's-Hertogenbosch, 285-286
        - mrt 1946 - mrt 1950, 285
        - apr 1950 - mei 1958, 286
      - Kamer Leeuwarden, 287
        - apr 1946 - dec 1951, 287; omslag
      - Kamer Middelburg, 288
        - mrt 1946 - mrt 1948, 288; omslag
      - Kamer Utrecht, 289-291
        - feb 1946 - dec 1946, 289
        - jan 1947 - dec 1947, 290
        - jan 1948 - dec 1953, 291
- GRIFFIE VAN DE KAMER 's -GRAVENHAGE, 2
  - Notulen, 2.1
    - Notulen van de vergadering van de leden van de Haagse kamer op 6 april 1946., 292; 1 omslag
  - Correspondentie van de griffier, 2.2
    - Algemene correspondentie van de substituut-griffier van de Haagse kamer., 1945-1954; 293; 1 omslag
    - Stukken betreffende de administratieve behandeling van levensverzekeringszaken., 1947-1951; 294; 1 omslag
    - Stukken betreffende de administratieve behandeling van ontvijandingszaken., 1952-1954; 295; 1 omslag
  - Audiëntiebladen, 2.3
    - Audiëntiebladen, processen-verbaal van de eerste en tweede zitting van de Haagse kamer op 29 oktober en 5 november 1945., 296; 1 omslag
      De overige audiëntiebladen zijn niet bewaard gebleven.
  - Procesdossiers, 2.4
    - Register van kort geding-zaken, kaartregister., 1945-1952; 297; 1 doos
    - Klapper op het register van kort geding-zaken, kaartregister., 1945-1952; 298; 1 doos
    - Kort geding-dossiers., 1945-1952; 299-304; 6 pakken
      - R 1538 - 1971, 299
      - R 1972 - 2787, 300
      - R 2788 - 3111, 301
      - KG 103 - 189, 302
      - KG 190 - 277, 303
      - KG 278 - 324, 304
    - Register van verzoekschriften tot conservatoir beslag, nrs. 1 - 65., 1946-1952; 305; 1 deel
    - Verzoekschriften tot conservatoir beslag, met beschikkingen, nrs. 36 - 65., 1948-1952; 306; 1 omslag
      De rekesten 1 - 35 zijn niet aangetroffen.
    - Register van verzoekschriften tot ontbinding van gemeenschap van goederen, nrs. OGG 1 - 40, kaartregister., 1951-1952; 307; 1 omslag
    - Register van verzoekschriften tot ontbinding van gemeenschap van goederen, nrs. OGG 1 - 41., 1951-1952; 308; 1 deel
    - Dossiers inzake de behandeling van de verzoekschriften tot ontbinding van gemeenschap van goederen, nrs. OGG 1 - 2., 1951-1952; 309; 1 omslag
      De ontbrekende dossiers zijn R-dossiers geworden.
    - Register van rekestdossiers, kaartregister., 1945-1962; 310-321; 12 dozen[odd]
      Het rekestregister is identiek aan dat van de centrale griffie (inv.nrs. 137-162), maar vermeldt meer gegevens over de voortgang van het proces en kent ook andere categorieaanduidingen in rood potlood. N-E is ontvijanding, NBI 1-4 betreft beroepszaken tegen het NBI en LV staat voor levensverzekeringszaken).
      - R 8 - 3291, 310
      - R 3292 - 5054, 311
      - R 5055 - 6840, 312
      - R 6841 - 8534, 313
      - R 8535 - 11452, 314
      - R 11453 - 14284, 315
      - R 14285 - 16679, 316
      - R 16680 - 18676, 317
      - R 18677 - 20736, 318
      - R 20737 - 23813, 319
      - R 23814 - 25750, 320
      - R 25751 - 29955, 321
    - Klapper op het register van rekestdossiers, kaartregister., 1945-1962; 322-337; 16 dozen
      Deze klapper is identiek aan die van de centrale griffie. Verwezen wordt naar de R-nummers van het register van rekestdossiers.
      - Aa - Beissel, 322
      - Beisterveld - Breuk, 323
      - Breukelaar - Czapski, 324
      - Daanen - Fellerhoff, 325
      - Fels - Groning, 326
      - Groninger - Hibbeler, 327
      - Hibbeln - Kamps, 328
      - Kan - Kijl, 329
      - La - Lijzen, 330
      - Maaks - Nabaro, 331
      - Naber - Polshief, 332
      - Pomeren - Samsom, 333
      - Samsonowics - Spier, 334
      - Spierenburg - Tiskens, 335
      - Titus - Warendorff, 336
      - Warnaar - Zijp, 337
    - Rekestdossiers., 1945-1967; 338-575; 238 pakken
      - R 7 - 522, 338
      - R 523 - 910, 339
      - R 911 - 1242, 340
      - R 1243 - 1706, 341
      - R 1707 - 2156, 342
      - R 2157 - 2307, 343
      - R 2308 - 2518, 344
      - R 2519 - 2620, 345
      - R 2621 - 2816, 346
      - R 2817 - 2974, 347
      - R 2975 - 3082, 348
      - R 3083 - 3249, 349
      - R 3250 - 3332, 350
      - R 3333 - 3397, 351
      - R 3398 - 3478, 352
      - R 3479 - 3566, 353
      - R 3567 - 3708, 354
      - R 3709 - 3867, 355
      - R 3868 - 3988, 356
      - R 3989 - 4156, 357
      - R 4157 - 4323, 358
      - R 4324 - 4457, 359
      - R 4458 - 4594, 360
      - R 4595 - 4765, 361
      - R 4766 - 4980, 362
      - R 4981 - 5148, 363
      - R 5149 - 5314, 364
      - R 5315 - 5441, 365
      - R 5442 - 6010, 366
      - R 6011 - 6144, 367
      - R 6145 - 6308, 368
      - R 6309 - 6440, 369
      - R 6441 - 6548, 370
      - R 6549 - 6629, 371
      - R 6630 - 6814, 372
      - R 6815 - 6932, 373
      - R 6933 - 7026, 374
      - R 7027 - 7102, 375
      - R 7103 - 7268, 376
      - R 7269 - 7337, 377
      - R 7338 - 7447, 378
      - R 7448 - 7575, 379
      - R 7576 - 7685, 380
      - R 7686 - 7781, 381
      - R 7782 - 7875, 382
      - R 7876 - 8021, 383
      - R 8022 - 8104, 384
      - R 8105 - 8322, 385
      - R 8323 - 8438, 386
      - R 8439 - 8569, 387
      - R 8570 - 8748, 388
      - R 8749 - 8876, 389
      - R 8877 - 9003, 390
      - R 9004 - 9104, 391
      - R 9105 - 9236, 392
      - R 9237 - 9359, 393
      - R 9360 - 9471, 394
      - R 9475 - 9616, 395
      - R 9617 - 9695, 396
      - R 9696 - 9771, 397
      - R 9772 - 9899, 398
      - R 9900 - 10273, 399
      - R 10274 - 10989, 400
      - R 10990 - 11409, 401
      - R 11410 - 11846, 402
      - R 11847 - 11944, 403
      - R 11945 - 12159, 404
      - R 12160 - 12402, 405
      - R 12403 - 12557, 406
      - R 12558 - 12711, 407
      - R 12712 - 12847, 408
      - R 12852 - 13016, 409
      - R 13017 - 13178, 410
      - R 13180 - 13370, 411
      - R 13371 - 13466, 412
      - R 13467 - 13569, 413
      - R 13570 - 13666, 414
      - R 13667 - 13753, 415
      - R 13754 - 13969, 416
      - R 13973 - 14119, 417
      - R 14120 - 14269, 418
      - R 14270 - 14484, 419
      - R 14485 - 14627, 420
      - R 14628 - 14746, 421
      - R 14747 - 14851, 422
      - R 14852 - 14977, 423
      - R 14978 - 15069, 424
      - R 15070 - 15250, 425
      - R 15251 - 15321, 426
      - R 15322 - 15392, 427
      - R 15393 - 15537, 428
      - R 15538 - 15682, 429
      - R 15683 - 15752, 430
      - R 15753 - 15881, 431
      - R 15882 - 16069, 432
      - R 16070 - 16220, 433
      - R 16221 - 16340, 434
      - R 16341 - 16449, 435
      - R 16450 - 16490, 436
      - R 16491 - 16519, 437
      - R 16520 - 16603, 438
      - R 16604 - 16631, 439
      - R 16632 - 16683, 440
      - R 16684 - 16752, 441
      - R 16753 - 16782, 442
      - R 16783 - 16812, 443
      - R 16813 - 16874, 444
      - R 16875 - 16939, 445
      - R 16940 - 17008, 446
      - R 17009 - 17062, 447
      - R 17063 - 17135, 448
      - R 17136 - 17216, 449
      - R 17217 - 17373, 450
      - R 17374 - 17496, 451
      - R 17497 - 17618, 452
      - R 17619 - 17706, 453
      - R 17707 - 18751, 454
      - R 17752 - 17832, 455
      - R 17833 - 17880, 456
      - R 17881 - 17972, 457
      - R 17973 - 18028, 458
      - R 18029 - 18121, 459
      - R 18122 - 18200, 460
      - R 18201 - 18286, 461
      - R 18287 - 18386, 462
      - R 18387 - 18499, 463
      - R 18506 - 18593, 464
      - R 18595 - 18709, 465
      - R 18710 - 18831, 466
      - R 18832 - 18924, 467
      - R 18925 - 19000, 468
      - R 19001 - 19042, 469
      - R 19043 - 19115, 470
      - R 19116 - 19205, 471
      - R 19206 - 19300, 472
      - R 19301 - 19390, 473
      - R 19391 - 19483, 474
      - R 19484 - 19562, 475
      - R 19563 - 19662, 476
      - R 19663 - 19749, 477
      - R 19750 - 19831, 478
      - R 19832 - 19892, 479
      - R 19893 - 20076, 480
      - R 20077 - 20178, 481
      - R 20179 - 20273, 482
      - R 20274 - 20327, 483
      - R 20328 - 20398, 484
      - R 20399 - 20530, 485
      - R 20531 - 20631, 486
      - R 20632 - 20736, 487
      - R 20737 - 20799, 488
      - R 20800 - 21022, 489
      - R 21023 - 21088, 490
      - R 21089 - 21166, 491
      - R 21167 - 21251, 492
      - R 21252 - 21286, 493
      - R 21287 - 21354, 494
      - R 21355 - 21446, 495
      - R 21447 - 21529, 496
      - R 21533 - 21662, 497
      - R 21663 - 21732, 498
      - R 21733 - 21886, 499
      - R 21887 - 22069, 500
      - R 22070 - 22341, 501
      - R 22342 - 22416, 502
      - R 22417 - 23067, 503
      - R 23068 - 23494, 504
      - R 23495 - 23702, 505
      - R 23703 - 23813, 506
      - R 23814 - 23903, 507
      - R 23904 - 23947, 508
      - R 23948 - 24003, 509
      - R 24004 - 24039, 510
      - R 24040 - 24119, 511
      - R 24120 - 24180, 512
      - R 24181 - 24248, 513
      - R 24249 - 24272, 514
      - R 24273 - 24386, 515
      - R 24387 - 24435, 516
      - R 24436 - 24574, 517
      - R 24575 - 24681, 518
      - R 24682 - 24721, 519
      - R 24722 - 24753, 520
      - R 24754 - 24800, 521
      - R 24801 - 24900, 522
      - R 24901 - 24999, 523
      - R 25000 - 25128, 524
      - R 25129 - 25236, 525
      - R 25237 - 25467, 526
      - R 25468 - 25567, 527
      - R 25568 - 25581, 528
      - R 25582 - 25725, 529
      - R 25726 - 25812, 530
      - R 25813 - 25935, 531
      - R 25936 - 26026, 532
      - R 26027 - 26120, 533
      - R 26121 - 26244, 534
      - R 26245 - 26411, 535
      - R 26412 - 26517, 536
      - R 26518 - 26586, 537
      - R 26587 - 26652, 538
      - R 26653 - 26730, 539
      - R 26731 - 26814, 540
      - R 26815 - 26931, 541
      - R 26932 - 27017, 542
      - R 27018 - 27110, 543
      - R 27111 - 27222, 544
      - R 27223 - 27304, 545
      - R 27305 - 27430, 546
      - R 27431 - 27592, 547
      - R 27593 - 27706, 548
      - R 27707 - 27799, 549
      - R 27800 - 27889, 550
      - R 27890 - 27989, 551
      - R 27990 - 28090, 552
      - R 28091 - 28154, 553
      - R 28155 - 28247, 554
      - R 28248 - 28319, 555
      - R 28320 - 28395, 556
      - R 28396 - 28474, 557
      - R 28475 - 28566, 558
      - R 28567 - 28720, 559
      - R 28721 - 28854, 560
      - R 28855 - 28954, 561
      - R 28955 - 29041, 562
      - R 29042 - 29076, 563
      - R 29077 - 29123, 564
      - R 29124 - 29190, 565
      - R 29191 - 29356, 566
      - R 29357 - 29443, 567
      - R 29444 - 29498, 568
      - R 29499 - 29581, 569
      - R 29582 - 29632, 570
      - R 29633 - 29700, 571
      - R 29701 - 29785, 572
      - R 29786 - 29831, 573
      - R 29832 - 29891, 574
      - R 29892 - 30013, 575
- GRIFFIE VAN DE KAMER ARNHEM, 3
  - Correspondentie van de griffier, 3.1
    - Stukken betreffende de administratieve behandeling van onroerend goed-zaken., 1945-1955; 576; 1 omslag
    - Stukken betreffende de huisvesting en de materiële voorzieningen van de griffie van de Arnhemse kamer., 1945-1956; 577; 1 omslag
    - Stukken betreffende de voortgangscontrôle en de statistiek bij de Arnhemse kamer., 1945-1956; 578; 1 omslag
    - Stukken betreffende benoeming, bezoldiging en ontslag van de griffiers en het administratief personeel van de Arnhemse kamer., 1945-1958; 579; 1 omslag
    - Stukken betreffende benoeming en bezoldiging van de leden van de Arnhemse kamer., 1946-1956; 580; 1 omslag
    - Stukken betreffende het verstrekken van inlichtingen aan derden omtrent formele en inhoudelijke aspecten van het rechtsherstel., 1946-1957; 581; 1 omslag
    - Stukken betreffende de financiën van de Arnhemse kamer., 1946-1959; 582; 1 omslag
    - Stukken betreffende de administratieve behandeling van en de uniformering der jurisprudentie bij ontvijandingszaken., 1949-1957; 583; 1 omslag
    - Lijsten van naar de Arnhemse kamer verwezen ontvijandingszaken., 1952-1954; 584; 1 omslag
  - Rol en audiëntiebladen, 3.2
    - Rol van de Arnhemse kamer van de afdeling Rechtspraak., 1946-1957; 585; 1 omslag Incompleet.
    - Processen-verbaal van zittingen van de Arnhemse kamer, concepten., 1946-1958; 586-590; 5 delen
      - 1946 dec. 6 - 1948 apr. 1, 586
      - 1948 apr. 15 - 1949 dec. 8, 587
      - 1949 dec. 14 - 1952 mei 1, 588
      - 1952 mei 1 - 1954 feb. 3, 589
      - 1956 juni 6 - 1958 juni 7, 590
    - Audiëntiebladen, processen-verbaal van zittingen van de Arnhemse kamer over de perioden oktober 1945 - juni 1946 en december 1950 - juni 1958., 1945-1958; 591; 1 pak
  - Procesdossiers, 3.3
    - Register van kort geding-zaken, nrs. KG 1 - 114., 1945-1956; 592; 1 deel
    - Registers van rekestdossiers., 1945-1957; 593-595; 3 delen
      - nrs. 1 - 349, 593
      - nrs. 350 - 694, 594
      - nrs. 695 - 1282, 595
    - Klapper op de registers van kort geding-zaken (KG 1-114) en van rekestdossiers (1-1282)., 1945-1957; 596; 1 deel